【裁判字號】    98,易,1164
【裁判日期】    981127
【裁判案由】    傷害等
【裁判全文】
臺灣高雄地方法院刑事判決              98年度易字第1164號
公  訴  人  臺灣高雄地方法院檢察署檢察官
被      告  乙○○
            甲○○
上列被告因傷害案件，經檢察官提起公訴（98年度偵字第4183號
），本院判決如下：
    主  文
乙○○以加害生命之事，恐嚇他人致生危害於安全，處拘役拾
日，如易科罰金，以新臺幣壹仟元折算壹日；又傷害人之身體，
處拘役肆拾日，如易科罰金，以新臺幣壹仟元折算壹日；應執行
拘役陸拾日，如易科罰金，以新臺幣壹仟元折算壹日。
甲○○傷害人之身體，處拘役拾日，如易科罰金，以新臺幣壹
仟元折算壹日。
    事  實
一、乙○○、甲○○原係男女朋友，因故發生爭吵，詎乙○○竟
    基於恐嚇危害生命安全之犯意，於民國97年12月16日晚間8
    時56分許，以其使用配掛門號0000000000號之行動電話發送
    內容為「談分手就要你死」之簡訊1 則予甲○○，致甲○○
    收訊後，因心生畏懼而致生危害於生命安全。嗣2 人於98年
    1 月9 日晚間10時許，相約至鄰近高雄市○○區○○路、國
    民街口之愛河畔見面時，又因乙○○欲取回車牌號碼761-BA
    U 號，即其先前出借甲○○使用機車之鑰匙而發生爭執，2
    人竟各基於傷害之犯意相互拉扯並雙雙跌倒在地，致乙○○
    受有臉部多處、左後頸、右手背擦傷及左手背皮膚紅腫之傷
    害，甲○○則受有下唇口內擦傷、雙手背皮膚紅腫之傷害。
二、案經乙○○、甲○○訴由高雄市政府警察局新興分局、前鎮
    分局報告臺灣高雄地方法院檢察署檢察官偵查起訴。
    理  由
壹、證據能力部分：
    按被告以外之人於審判外之陳述，雖不符刑事訴訟法第159
    條之1 至之4 之規定，然經當事人於審判程序同意作為證據
    ，法院審酌該言詞陳述或書面陳述作成時之情況，認為適當
    者，亦得為證據，刑事訴訟法第159 條之5 第1 項定有明文
    。本判決後開引用具有傳聞證據性質之證據資料，已經檢察
    官、被告及其辯護人於審理期日同意為證據使用，是其縱無
    刑事訴訟法第159 條之1 至第159 條之4 或其他傳聞法則例
    外之情形，亦經本院審酌該證據作成之情況，既無違法取得
    情事，復無證明力明顯過低等情形，以得供做法院判斷事實
    之依據為適當，認為均有證據能力，得為證據。
貳、實體部分：
一、訊據被告乙○○、甲○○於本院審理時，均矢口否認有前揭
    恐嚇及傷害犯行，被告乙○○辯稱：上開自伊所持手機傳出
    之簡訊，乃甲○○為設計陷害，預先製作並傳送至伊手機，
    再利用機會自行取用伊手機逕予回傳，嗣並將該手機丟入愛
    河而予湮滅；另甲○○所受傷害係因與伊爭奪機車鑰匙而相
    互拉扯時，不慎跌倒所致云云（98年度審易字第1712號案卷
    〔下稱本院卷(一)〕第30頁、第31頁、98年度易字第1164號案
    卷〔下稱本院卷(二)〕第22頁、第26頁）；被告甲○○則辯稱
    ：乙○○所受傷勢係因2 人爭奪機車鑰匙拉扯所致，伊係出
    於正當防衛云云（本院卷(二)第26頁）。惟查：
  (一)上開門號係配掛在乙○○持用之手機，於前揭時間經發送內
    容為「談分手就要你死」之簡訊至甲○○所持手機之事實，
    除據被告乙○○於本院審理時自承在卷，並經告訴人即同案
    被告甲○○於偵查中以證人身分具結後證述綦詳，復有通聯
    紀錄、手機螢幕翻拍照片在卷可稽，堪信為真。被告乙○○
    於本院審理時雖執前詞辯稱遭甲○○設計而利用其手機回傳
    以為陷害云云，然姑不論上開簡訊確為被告乙○○自行傳送
    予甲○○一節，已經被告乙○○於警詢及偵查中多次自承在
    卷（98年度偵字第9581號案卷〔下稱偵卷(二)〕第6 頁、第7
    頁警訊筆錄、第23頁偵查筆錄），茲以被告乙○○既辯稱與
    甲○○原係男女朋友，曾經發生關係，並已論及婚嫁，足徵
    2 人原無仇隙，初已無相互構陷之動機，另依被告甲○○於
    本院審理時提出與上開恐嚇簡訊一併留存在其（收訊方）手
    機內，並據被告乙○○當庭自承為自己以前揭同一（發訊方
    ）手機所傳之8 則簡訊（即警卷第16頁、第17頁翻拍照片所
    示），其傳送時間均為97年12月25日或97年12月30日，即上
    開恐嚇簡訊傳送（97年12月16日）後9 至14日內所為，申言
    之，苟如被告乙○○所辯，其手機係遭甲○○因避免遭發現
    有上開回傳情事而丟入愛河以為湮滅，依常情自應即時為之
    ，豈有仍留由被告乙○○繼續持用並多次再傳簡訊之理，是
    被告乙○○此部分所辯，顯與事理不符，不足採信。
  (二)就被告乙○○、甲○○前揭時地因爭奪機車鑰匙而發生拉扯
    ，嗣2 人均倒地並受有前開傷害部分，除據2 人於警詢、偵
    查中及本院審理時供述在卷，並有記載2 人各經高雄市立聯
    合醫院驗得前揭傷情之診斷證明書各1 紙附卷可憑。被告乙
    ○○雖辯稱甲○○所受傷害係因雙方拉扯時不慎倒地所致，
    然依常理，一般人遭強力拉扯時，除身體各受力部位均難免
    受有輕重不一之傷害外，猶易因重心不穩而跌倒受傷等情，
    原屬依卷附年籍資料為49年出生，前揭行為時已年近半百，
    並有多年社會共同生活經驗之被告乙○○所不能諉為不知者
    ，況其對象為身材、體格均明顯較小之女子，乃其竟仍執意
    與被告甲○○拉扯，終致甲○○跌倒在地並受有上開傷害，
    是其行為與甲○○受傷之結果間除有相當因果關係外，主觀
    上就其行為將造成該傷害之結果發生亦顯有認識及意欲；另
    被告甲○○雖辯稱其造成被告乙○○受傷係出於正當防衛云
    云，為建構當時所受現在不法侵害之情狀，猶辯稱遭被告乙
    ○○掐住脖子、以手腕強壓，及在地上拖行云云（本院卷(一)
    第31頁、偵卷(一)第6 頁、第39頁、警卷第6 頁），然依其前
    述受傷之部位及情節，除下唇口內擦傷、雙手背皮膚紅腫外
    ，既未見於頸部等皮膚脆弱處受有遭外力壓迫而形成之瘀傷
    、挫傷或其他傷害，復無一般因遭拖行而在足部、臀部或背
    部等，常見因遭拖行而與地面劇烈磨擦部位出現之擦、挫傷
    ，顯難認為有所辯情節之侵害情事，遑論其造成被告乙○○
    受傷程度除更甚於自己所受傷害外，攻擊部位猶不乏後頸等
    ，一般因遭受攻擊而面對加害者正面為防禦行為所能觸及之
    部位，是其辯稱因正當防衛而著手傷害，顯與事實不符，不
    足採信。
  (三)綜上所述，被告乙○○、甲○○前揭犯行均堪認定。此外，
    被告乙○○於本院行準備程序時，雖聲請向中華電信公司調
    取其所持上開手機於特定時間內接收簡訊之內容，然姑不論
    其聲請之內容除與前開待證事實顯無重要關係，茲秘密通訊
    自由乃憲法保障之基本人權，任何機關或個人，包括辦理電
    信業務之機構，除依通訊保障監察法規定向法院聲請監聽票
    依法執行通訊監察者外，原不得對他人通訊之內容進行監聽
    、側錄，遑論能提供錄得內容供調查，另就簡訊內容以外其
    他通聯紀錄部分，經本院審查庭於被告為前開聲請後，旋即
    向中華電信高雄營運處服務中心查詢結果，亦據回復已經逾
    期限而無法提供等語，有通話明細函復單附卷可憑，自無再
    為調查之必要，附此敘明。本件被告犯罪事證已臻明確，應
    依法論科。
二、核被告乙○○以傳送加害生命安全為內容之簡訊，致甲○○
    心生畏懼而生危害於生命安全之行為，係犯刑法第305 條恐
    嚇危害安全罪，又其與被告甲○○各以互相拉扯之方式致對
    方受有身體傷害之行為，均係犯刑法第277 條第1 項傷害罪
    。被告乙○○所犯前開2 罪，犯意各別，行為互殊，所犯構
    成要件有異，應成立數罪並分論併罰之。爰審酌被告2 人之
    年齡、品行、智識能力、犯罪動機、手段、情狀、犯罪對法
    益所生侵害之程度，被告乙○○49年10月22日出生、受有高
    中畢業教育程度、從事水泥包工為業之人；被告甲○○為58
    年12月24日出生、受有五專畢業教育程度、擔任美容師為業
    之人，有2 人警詢年籍資料附卷可稽，並據渠等於本院審理
    時自陳在卷，本件犯罪時各年48歲、39歲，被告乙○○曾有
    賭博經法院判處罰金刑並執行完畢之紀錄，被告甲○○則無
    任何前案紀錄，有2 人臺灣高等法院被告前案紀錄表及臺灣
    高雄地方法院檢察署刑案資料查註紀錄表各1 份在卷可按，
    又被告2 人因細故而犯罪之動機，被告乙○○以傳送簡訊恐
    嚇他人，並與被告甲○○均相互拉扯對方而犯罪之內容及手
    段，造成他人心生恐懼或身體受傷之程度，被告甲○○犯罪
    造成對方所受傷勢雖較自己所受傷情更重，然其身為女子而
    面對身材、體格均處於明顯優勢之男性，情急中下手難免失
    衡，及2 人犯罪後，除均否認犯行外，迄今仍未與他方達成
    和解以填補行為所生損害之犯後態度等一切情狀，各量處如
    主文所示之刑，並就被告乙○○諭知應執行之刑，又審酌2
    人之年齡、職業、收入、社會地位等節，各諭知易科罰金之
    折算標準如主文所示，以資儆懲。
據上論斷，應依刑事訴訟法第284 條之1 、第299 條第1 項前段
，刑法第277 條第1 項、第305 條、第41條第1 項前段、第51條
第6 款，刑法施行法第1 條之1 ，判決如主文。
本案經檢察官李茂增到庭執行職務
中    華    民    國    98    年    11    月    27    日
                    刑事第十九庭  法  官  陳松檀
右正本證明與原本無異。
如不服本判決應於收受本判決後送達後10日內向本院提出上訴書
狀，其未敘述上訴理由者，並得於提起上訴後10日內向本院補提
理由書狀（均須按他造當事人之人數附繕本）「切勿逕送上級法
院」
                                  書記官  彭帥雄
中    華    民    國    98    年    11    月    30    日
附錄本判決論罪之法條：
中華民國刑法第277 條
傷害人之身體或健康者，處3 年以下有期徒刑、拘役或1 千元以
下罰金。
犯前項之罪因而致人於死者，處無期徒刑或7 年以上有期徒刑；
致重傷者，處3 年以上10年以下有期徒刑。
中華民國刑法第305條
以加害生命、身體、自由、名譽、財產之事，恐嚇他人致生危害
於安全者，處2 年以下有期徒刑、拘役或3 百元以下罰金。


司法院資訊處製作；財團法人民間司法改革基金會備份。
